Inventaris van het archief van het klooster Koningsveld
Nationaal Archief, Den Haag
- Financieel beheer., B.
  - Landerijen en huizen., II.
    - Pijnakker., 16.
      - Stukken betreffende den eigendom van een woning en eenige perceelen land samen groot ongeveer 24 morgen voor Ghijsbrecht Jan Martijnsz. (X, 170, 169, 171, 174, 178, 179, 184, 187 en 191.), 1452-1473; 57-57.9; 13 charters (waarvan 2 getransfigeerd)
        - 1461 januari 19, 57.7
          Aem Heynrixz. verkoopt aan Ghijsbrecht Jan Martijnsz. 8 morgen land, vermeld in den brief d.d. 1458 November 14, waardoor deze gestoken is (zie no. 290).
          Int jair ons Heeren dusent vierhondert ende tsestich na beloep des Hooffs van Hollant opten XIXen dach in Januario.
          Oorspr. ( Inv. no. 57.7 ). Met de zegels van Zybrant Storm Woutersz, schout in Pijnaker, en Geryt Dammaesz. in groene was.
        - 1473 juli 23, 57.8
          290 1458 November 14
          Meester Jan van Brabant verkoopt aan Aem Heynrixz. 8 morgen land in Pijnnaker.
          Opten XIIIIen dach in Novembri int jair ons Heren MCCCC acht ende vijftich.
          Oorspr. ( Inv. no. 57.8 ). Met het zegel van Claes Ofhuys in groene was. Met transfix d.d. 1461 Januari 19 (zie regest no. 298).
        - 1473 juli 23, 57.9
          299 1461 April 6
          Jacop Geryt Breenz. verkoopt aan Ghijsbrecht Jan Maertijnsz. een huis met alles wat er bij behoort in Pijnaker.
          Opten VIen dach in Aprille int jair ons Heren dusent vier hondert een ende tsestich.
          Oorspr. ( Inv. no. 57.9 ). Met de zegels van Zybrant Storm Woutersz., schout van Pynaker, en Geryt Dammaesz. in groene was.
        - 1463 februari 16, 57.10
          306 1463 Februari 16
          Jacop Geryt Breenz. verkoopt aan Gijsbrecht Jan Martijnsz. en Jan die Hout Aerntsz. de helf van 10 morgen land in Pijnaker.
          Opten XVIen dach in Februario int jair ons Heeren dusent vierhondert twee ende tsestich na beloop des Hooffs van Hollant.
          Oorspr. ( Inv. no. 57.10 ). Met de zegels van Cornelys van den Dorp en Diert Claesz. in groene was, waarvan het eerste zeer, het tweede een weinig is geschonden.
        - 1463 februari 17, 57.11
          307 1463 Februari 17
          Jacop Geryt Breenz. huurt van Gijsbrecht Jan Martijnsz. en Jan die Hout Aerntsz. de helft van 10 morgen land in Pijnaker voor 10 jaar.
          Opten XVIIen dach in Februario int jair ons Heeren dusent vierhondert twee ende tsestich na beloop des Hoofs van Hollant.
          Oorspr. ( Inv. no. 57.11 ). Met de zegels van Cornelis van den Dorp en Diert Claesz. in groene was.
        - 1473 juli 23, 57.12
          315 1473 Juli 23
          Jan die Hout Aerntsz. verkoopt aan Ghijsbrecht Jan Martijnsz. de helft van 2½ morgen land in Pijnaker, waarvan deze de andere helft reeds bezit.
          Opten XXIIIen dach in Julio int jair ons Heeren MCCCC drie ende tseventich.
          Oorspr. ( Inv. no. 57.12 ). Met de zegels van Pieter Aernt Rutgairtsz. en Symon Dirck Hubrechtsz. in groene was.
      - Eigendomsbewijs voor Aernts kinderen van drie perceelen land gelegen resp. in Pijnakker, St. Maartensrecht en Abtsrecht. (X, 196.), 1485; 58; 1 charter
        (reg. no. 320).
        320 1486 Maart 11
        Jan en Cornelys Jans zoons verkoopen aan Pouwels, Dirc, Cornelys, Jan en Hase Aernts kinderen 2½ morgen land, waarvan er een in Pijnaker, een in sint Martijns recht en een halve in het Abts recht ligt.
        Opten XIen dach in Mairte int jair ons Heren MCCCC vijf ende tachtich na loop tHoofs van Hollant.
        Oorspr. ( Inv. no. 58 ). Met de zegels van Vranc Vranckenz. en Louwerys Henrycxz. in groene was.
        "In dorso staat: ""Item desen brief is van enen morghon lants leggende in Pinaker in Florys Feys' zaet ende wy gecoeft hebben tgegen Diryck Aerntsz. int jair van XV hondert."""
    - Rijswijk., 17.
      Zie ook Inv. nos. 106 en 148.
      - Eigendomsbewijs van 3 1/2 morgen land afkomstig van Gherard die Brune. (X, 25.), 1300; 59; 1 charter
        (reg. no. 33).
        33 1300 Juli 17
        Gherard die Brune, kapelaan St. Pieters al???aar te op Naeldwijc, verkoopt aan proost en convent van Conincsvelt 3½ morgen land in Rijswiker ambacht.
        In den jaer ons Heren M°CCC° des Sonendaghes na sente Margrieten dach.
        Oorspr. ( Inv. no. 59 ). Met een stuk van het zegel van den oorkonder in witte was.
      - Akte, waarbij Jacob Vincent het klooster 17 1/2 hont land belooft te zullen geven. (X, 33.), 1306; 60; 1 charter
        (reg. no. 42).
        42 1306 April 5
        "Schepenen in Delf oorkonden, dat Jacob Vincent ""heeft beloofd den proost van Conincsvelt 17½ hont land te geven op Ockenberg."
        Int jaer ons Heren dertien hondert ende vive des Maendaghes na Judica.
        Oorspr. ( Inv. no. 60 ). Twee schepenzegels verloren.
      - Stukken betreffende den eigendom van drie perceelen land groot 5,3 en 1 morgen, afkomstig van Kocsijns kinderen en kleinkinderen. (X, 45 en 46.), 1310; 61.1-61.2; 2 charters
        (reg. nos. 53 en 54).
        - Schepenen Delft, 1310 juni 19, 61.1
          53 1310 Juni 19
          Schepenen in Delf oorkonden, dat Gherard Dier het klooster Coninxvelt heeft beloofd het 1 morgen land in Rijswiker ban in Coxijnsland, die aan Philips Claiszoons stiefkinderen toebehoorde, te geven en het 3 morgen aldaar, die van Phillips Claisz. waren, te zullen vrijwaren.
          Int jaer ons Heren dertienhondert ende tiene des Vridaghes vore zente Jans misse te middenzomere.
          Oorspr. ( Inv. no. 61.1 ). Met twee schepenzegels in groene was.
        - Schepenen Rijswijk, 1310 juni 19, 61.2
          54 1310 Juni 19
          Schout en buren van Rijswijc oorkonden, dat Wivin Dirric Kocsijnsdr., vrouw van Werenbout Gherart Eghelsz., Gheyle Kocsijnsdr., vrouw van Filips Claisz, en haar vier kinderen aan het klooster Conincsvelt hebben gegeven resp. 5, 3 en 1 morgen land in Kocsijns land te Rijswijc.
          Ghegheven int jaer ons Heren dertijnhondert ende tine des Vridaghes voor sente Jans daghe te midzomer.
          Oorspr. ( Inv. no. 61.2 ). Met geschonden zegel van den schout in groene was.
      - Akte, waarbij Arnoud van Rijswijk een rente van 5 pond jaarlijks aflost met 7 morgen land., Met oudere rentebrieven (X, 55 en 41.), d.d.; 1315; 1312; 62.1-62.3; 3 charters
        (reg. nos. 66, 67 en 79).
        - Jan proost van Koningsveld, 1312 november 12, 62.1
          66 1312 November 12
          Schout en buren van Rijswijc oorkonden, dat heer Jan, proost van Conincsvelt, heeft gekocht van Arnout van Rijswijc een jaarlijksche rente van 2 pond uit 2 morgen land tusschen de Vriezen Swette en de Cleisloet en uit 5 morgen, waaruit heer Jan al 3 pond heeft. Voorts heeft Arnout voornoemd den proost 2 morgen land opgedragen, die deze hem daarop in leen heeft gegeven.
          Int jaer ons Heren dertienhondert ende twaelve in zente Lebuyns daghe.
          Oorspr. ( Inv. no. 62.1 ). Met de zegels van den schout en van Arnt van Rijswike in groene was.
        - Aernout van Rijswijk, 1312 november 12, 62.2
          67 1312 November 12
          Schout en buren van Rijswijc oorkonden, dat Arnoet van Rijswijc den proost van Conincsvelt 3 pond jaarlijks uit 5 morgen en 2 uit diezelfde 5 en uit nog 2 morgen land heeft gegeven, en dat hij hem bovendien 2 morgen heeft opgedragen, die hij daarop van hem in leen heeft ontvangen.
          Int jaer ons Heren dertienhondert ende twaelve in sente Lebuyns daghe.
          Oorspr. ( Inv. no. 62.2 ). Met geschonden zegel van den schout in groene was.
        - 1315 maart 1, 62.3
          79 1315 Maart 1
          Schepenen en raadsmannen van Delf oorkonden, dat heer Jan, proost van Coninxvelt, en Arnoud van Rijswike zijn overeengekomen, dat laatstgenoemde het klooster 7 morgen land zal geven in Rijswike, waarvoor hem de jaarlijksche rente van 5 pond uit dat land wordt kwijtgescholden.
          Int jaer ons Heren dertienhondert ende viertiene des Vridaghes na zente Mathijs' daghe.
          Oorspr. ( Inv. no. 62.3 ). Met het zegel van de stad in groene was, zeer geschonden.
      - Akte, waarbij het klooster met den abt van Egmond een perceel land ruilt., 1343; 63; 1 charter
        (reg. no. 112).
        112 1343 Maart 5
        Hughe, abt van Egmond, en gemeen convent aldaar ruilen met dat van Coninxvelt 4½ morgen land op Ockenberg' bij de Delf tegen 4 morgen strekkende Noordwaarts tot de Curte Swet.
        Ghegheven int jaer ons Heren dusent driehondert drie ende viertich des Woensdaghes na grote Vastelavont.
        Oorspr. ( Inv. no. 63 ). De zegels van den abt en van het convent verloren.
      - Stukken betreffende den eigendom van 4 morgen land afkomstig van Willem van Waerdensteyn. (X, 87 en 88.), 1347 en 1348; 64-64.3; 4 charters
        (reg. nos. 118-120 en 124).
        - 1347 oktober 12, 64
          120 (1347 October 12)
          Wilhelmus de Werdensteyn transporteert 4 morgen land in Rijswijc aan Johannes de Woudrichem, proost van Campus Regis, volgens voorwaarden, vermeld in den brief, die hiervan is (zie de nos. 118 en 119).
          Minuut ( Inv. no. 64 ).
        - 1347 oktober 11, 64.1
          118 1347 October 11
          De schout van Rijswijc oorkondt, dat Willaem van Waerdensteyn heeft verkocht aan het klooster Coninxvelt ? van 12 morgen land en 1½ hont.
          Ghegheven int jaer ons,Heren dusent driehondert seven ende viertich, des Donredaghes na sente Victors dach.
          Oorspr. ( Inv. no. 64.1 ). Met een rest van het zegel van den schout in groene was.
        - 1347 oktober 12, 64.2
          119 1347 October 12
          Willaem van Waerdensteyn verkoopt aan het klooster Koningsvelt ? van 12 morgen land en 1½ hont.
          Int jaer ons Heren dusent driehondert zeven ende viertich des Vridaghes na sente Victoers dach.
          Oorspr. ( Inv. no. 64.2 ). Met een stuk van het zegel van den oorkonder in groene was.
        - 1348 september 18, 64.3
          124 1348 September 18
          Proost en convent van Koninxvelt oorkonden, dat zij een halven morgen land van de vier, die zij gekocht hebben van Willem van Waerdensteyn en gelegen zijn in Rijswic, hebben aangewezen om met de opbrengst daaruit de pitancie te bekostigen.
          Int jaer ons Heren dusent driehondert achte ende viertich des anders daghes na sente Lambrechts daghe.
          Oorspr. ( Inv. no. 64 ). Met het zegel van den proost in groene was.
      - Stukken betreffende den eigendom van 9 1/2 morgen land afkomstig van Jan Bogghe. (X, 89 en 104.), 1347 en 1356; 65-65.2; 3 charters
        (reg. nos. 121, 144 en 145).
        - 1347 november 11, 65.2
          121 1347 November 11
          Goeswien van der Lede, pastoor, en gemeen gezworenen van Pienacker doen uitspraak in een geschil tusschen het klooster Coninxvelt en Jan Boghe, schout te Pienacker, zóó dat Jan voornoemd het klooster een erf zal geven ter waarde van 150 pond Hollandsch, waarmee het klooster hem vervolgens zal beleenen.
          Int jaer ons Heren dertienhondert zeven ende viertich op sente Martijns dach in den winter.
          Oorspr. ( Inv. no. 65.2 ). Met stukken van de zegels der oorkondors in groene was.
          In dorso staat, dat Jan Bogghe aan deze uitspraak heeft voldaan door het klooster 9½ morgen land op Oekenberch te geven.
        - Schout van Rijswijk, 1356 maart 9, 65
          144 1356 Maart 9
          De schout van Rijswijc eigent het klooster Conynxvelt aan 6 morgen land aldaar op Ockenberch.
          Op den Askelen Woensdag int jaer ons Heren dusent driehondert ses ende vijftich.
          Oorspr. ( Inv. no. 65 ). Het zegel van den oorkonder verloren.
          In dorso staat, dat Jan Bogghe dit land van het klooster in leen houdt.
        - Jan Bugghe1356 maart 9, 65.1
          145 1356 Maart 9
          De schout van Risewike oorkondt, dat Jan Bugghe heeft gegeven aan het klooster Coninxvelt 3½ morgen land aldaar op Ockenberch.
          Int jaer ons Heren dusent driehondert ses ende vijftich op den Askelen Woensdach.
          Oorspr. ( Inv. no. 65 ). Met het zegel van den schout in groene was. In dorso staat, dat Jan Bogghe dit land van het klooster in leen houdt.
      - Akte betreffende een lijfrente voor een der nonnen uit 2 morgen land het klooster toebehoorende. (X, 130.), 1368; 66; 1 charter
        (reg. no. 177).
        177 1368 November 14
        Jan, proost, priorin en gemeen convent van Coninxvelt veroorloven zuster Kerstine van Almkerc ? van de rente uit 2 morgen land te Rijswijc tusschen den Vlietwech en de Delf gedurende haar leven te gebruiken, welke rente daarna aan het klooster komen zal.
        Ghegheven in den jaer ons Heren MCCC acht ende sestich des Dinxdaghes na sente Mertijns dach in den winter.
        Oorspr. ( Inv. no. 66 ). Met geschonden zegel van den proost, en een stuk van dat van het convent in groene was.
      - Stukken betreffende den eigendom van l 1/2 morgen land afkomstig van Jacob Woutersz. (X, 159.), 1441; 67.1; 2 charters (getransfigeerd)
        (reg. nos. 255 en 256).
        - 1441 mei 14, 67.1
          256 1441 Mei 14
          Jacob Woutersz. verkoopt aan het klooster Coninxvelt 1½ morgen land, vermeld in den brief d.d. 1441 Mei 13, waardoor deze gestoken is (zie no. 255).
          Int jaer ons Heren dusent vierhondert een ende viertich den vierthienden dach in Mayo.
          Oorspr. ( Inv. no. 67.1 ). Met de zegels in groene was van Aernt Gerytsz. en Joseph Dircsz. waarvan het tweede geschonden.
        - 1441 mei 13, 67.2
          255 1441 Mei 13
          Jonkvrouw Jan van Leyenberghe, vrouw van Dirck van Zwieten, geeft aan meester Jacob Woutersz. 1½ morgen land in Rijswijck, die deze in leen had, in eigendom.
          Int jaer ons Heren dusent vierhondert ende een ende viertich op sinte Servaes' dach.
          Oorspr. ( Inv. no. 67.2 ). Met het zegel van Dirck van Zwieten in groene was. Met transfix d.d. 1441 Mei 14 (zie regest no. 256).
      - Akte, waarbij het klooster 3 morgen 1 hont land aan Gheryt die Buser verhuurt. (X, 160.), 1441; 68; 1 charter
        (reg. no. 257).
        257 1441 Juli 1
        Gheryt die Buser huurt van den proost van Coninxvelt 3 morgen 1 hont lant in Rijswijck op Ockenbergh.
        Int jair ons Heren MCCCC een ende viertich op onser Vrouwen avont visitatio.
        Oorspr. ( Inv. no. 68 ). Met geschonden zegel van Harper uutten Broeck, schout van Kijswijck, in groene was.
      - Eigendomsbewijs van 3 morgen land, afkomstig van Dirc Jan Bertelmeesz. (X, 200.), 1502; 69; 1 charter
        (reg. no. 331).
        331 1502 April 28
        Dirc Jan Bertelmeesz., priester, verkoopt aan het klooster Coeninxvelt 3 morgen land in Rijswijck.
        Opten XXVIIIen dach in Aprill int jair ons Heeren duysent vijffhondert ende twee.
        Oorspr. ( Inv. no. 69 ). Met het geschonden zegel van Costijn Jansz. in groene was, dat van Heynryc Jansz. verloren.
    - Schieambacht., 18.
      Zie ook Inv. no. 148.
      - Stukken betreffende den eigendom van 7 1/2 hont land afkomstig van Wiggher Jansz. (X, 85 en 83.), 1344 en 1345; 70.1-70.2; 2 charters
        (reg. nos. 115 en 117).
        - 1344, 70.1
          115 1344 September 25
          Daniel uten Hoeke, Gheryd Claesz., Claes Ermegaerdenz. en Claes Vrankenz. oorkonden, dat Wiggher Jansz aan proost en convent van Coninxvelt heeft verkocht 7½ hont land in het ambacht van de Schye.
          Int jaer ons Heren duzent driehondert viere ende viertich des Zaterdaghes na zente Mattijs' daghe.
          Oorspr. ( Inv. no. 70.1 ). De zegels der vier oorkonders verloren.
        - 1345, 70.2
          117 1345 Maart 17
          Jan, proost, en convent van Coninxvelt oorkonden, dat Aechte van Leiden, priorin, de 7½ hont land in het ambacht van de Schye, die zij van Wiggher Jansz. gekocht hadden, betaald heeft, en dat zij de rente van dat land gedurende haar leven ontvangen zal.
          Int jaer ons Heren duzent driehondert ende viere ende viertieh des Wondaghes op sente Gertruden daghe.1)
          "Oorspr. ( Inv. no. 70.2 ). Het zegel van den proost verloren; van dat van het convent is nog een stuk over in groene was."
    - Schiedam, 19.
      - Akte, waarbij het klooster een huis met erf aan Diric Elman Ghijsbrechtsz. verhuurt., 1399; 71; 1 charter
        (reg. no. 211).
        211 1399 September 2
        Schepenen in Scyedamme oorkonden, dat Diric Elman Ghijsbrechtsz. van het klooster Coninxvelt heeft gehuurd een huis met erf aan de Boemgaertstraet.
        Int jaer ons Heren MCCC neghen ende tneghentich des Vrydaghes na sinte Jans dach decollacio.
        Oorspr. ( Inv. no. 71 ). Met drie schepenzegels in groene was.
    - Schipluiden., 20.
      - Eigendomsbewijs van een morgen land afkomstig van Boudijn van Naaldwijk. (X, 127.), 1365; 72; 1 charter
        (reg. no. 173).
        173 1365 Augustus 17
        Boudijn van Naeldwic verkoopt aan het klooster Coninxvelt een morgen land in Scipliede in Bannekaertshoeve.
        Ghegheven int jaer ons Heren M°CCC° vive ende tsestich des Zonnendaghes na onser Vrouwen daghe assumtio.
        Oorspr. ( Inv. no. 72 ). Met het zegel van den oorkonder in groene was.
    - Vlaardingen., 21.
      Zie ook Inv. no. 106.
      - Stukken betreffende den eigendom van 5 morgen land afkomstig van Dirric Witrees weduwe en kinderen, Bartout Coppijnsz. en Henric Witteree. (X, 39.), 1301 en 1309; 73-73.1; 2 charters
        (reg. nos. 34 en 48).
        - 1309, 73.1
          48 1309 Mei 9
          Bartholomeus en Jacob Dirric Witreeszoons en vrouw Aleyde doen afstand van de helft van 5 morgen land in Jans camp van der Wateringhe in Vlaerdinghe, ten behoeve van het klooster Conincsvelt, uit hoofde van Katerine, hun zuster, non in genoemd klooster.
          Ghegheven int jaer ons Heren dertienhondert ende neghen des anders daghes na ons Heren upvaerts daghe.
          "Oorspr. ( Inv. no. 73.1 ). Met geschonden zegel in groene was van Willam, pastoor van het Duitsehe huis van Maeslant; die van Vredric, pastoor aldaar, Andrijs, persoon van Vlaerdinghen, en schepenen van Maselant verloren."
        - 1301, 73
          34 1301 Augustus 7
          Schepenen in Vlardinge oorkonden, dat Bartout Coppijnsz., schepen van Vlardinge, en Henric Witteree afstand hebben gedaan ten behoeve van het klooster Coninxvelt van hun aanspraken op de helft van Jans Campe.
          Ghegeven int jaer ons Heren dertien hondert ende ene des Maendaghes vor sente Loureys' daghe.
          Oorspr. ( Inv. no. 73 ). Vijf schepenzegels verloren.
      - Stukken betreffende den eigendom van 7 morgen, 4 hont land afkomstig van den Dom te Utrecht. (X, 71 en 72.), 1329; 74-74.2; 3 charters
        (reg. nos. 95-97).
        - 1329 januari 7, 74
          95 1329 Januari 7
          Deken en kapittel van den Dom te Trajectum oorkonden, dat zij ten behoeve van de fabriek hebben doen verkoopen aan proost en convent van Campus Regis 7 morgen 4 hont land in Vleerdinghen op Rosendael.
          Datum anno Domini M°CCC° vicesimo nono in crastino Epiphanie Eiusdem.
          Oorspr. ( Inv. no. 74 ). Het zegel van de fabriek verloren.
        - 1329 januari 22, 74.1
          96 1329 Januari 22
          Clays, proost van Coninxvelt, verklaart, dat vrouw Gheertruyt, vrouwe van de Binchorst, heeft betaalt ? van 7 morgen 4 hont land en een huis te Vlaerdinghe, geheeten Rosendael, dat het klooster gekocht had van den Dom te Utrecht, op voorwaarde, dat de non Goede van Linscoten de rente van dat land gedurende haar leven ontvangen zal.
          Ghegheven tote Coninxvelde des Sonnendaghes nae sente Agneten daghe int jaer ons Heren MCCC neghen ende twintich.
          Oorspr. ( Inv. no. 74.1 ). Met de geschonden zegels van proost en convent van Coninxvelt en van heer Heinric, abt van sente-Marienwaerde, vaderabt van het klooster, in groene was.
        - 1329 januari 23, 74.2
          97 1329 Januari 23
          Hubertus de Bosinchem, kanunnik van den Dom te Trajectum, procurator der fabriek daarvan, verklaart ontvangen te hebben van den proost van Campus Regis 2 pond wegens het door dezen gekochte land in Vlerdinghen.
          Datum anno Domini M°CCC° vicesimo nono feria secunda post Agnatis.
          Oorspr. ( Inv. no. 74.2 ). Met het zegel van den oorkonder in groene was.
      - Eigendomsbewijs van vier perceelen land afkomstig van Bertelmees Jacobsz. (X, 158.), 1438; 75; 1 charter
        (reg. no. 253).
        253 1438 April 6
        Schepenen van Vlairdinger ambacht, oorkonden, dat Bertelmees Jacobsz. heeft verkocht aan Ude van Mekeren, proost van Coninxvelt, 4 perceelen land aldaar, groot resp. ¾ morgen, 2 hont, ½ en 1¾ morgen.
        Int jair ons Heren dusent vierhondert ende acht en dortich geschreven opten sesten dach in Aprille.
        Oorspr. ( Inv. no. 75 ). Het gemeen schepenzegel verloren.
      - Stukken betreffende den eigendom van 21 morgen land afkomstig van Willem Henricz die Backers kinderen. (X, 163.), 1443 en 1444; 76.1-76.2; 2 charters
        (reg. nos. 259 en 261).
        - 1443, 76.1
          259 1443 December 9
          Schepenen in Vlaerdingher ambacht oorkonden, dat burgemeesters aldaar en Jacob Musen, voogd van Willem Henricz. die Backers kinderen hebben getransporteerd aan het klooster Coninxvelt de helft van 21 morgen land met woning aldaar.
          Int tjaer ons Heeren dusent vierhondert ende drie ende veertich des daghes na onser Vrouwen dach conceptio.
          Oorspr. ( Inv. no. 76.1 ). Met geschonden zegel der schepenen in groene was, dat der burgemeesters verloren.
        - 1444, 76.2
          261 1444 Mei 17
          Jacob Muus, poorter te Scyedamme, geeft het klooster Koninxvelt als kindsdeel van zijn kleindochter Kathrijn Willemsdr. de helft van 21 morgen land, geheeten joffer Aechten woninge en gelegen in Vlairdinghe.
          Ghegheven int jair ons Heren MCCCC vier ende viertich opten zeventienden dach in Meye.
          Oorspr. ( Inv. no. 76 ). Met overblijfsels der zegels van meester Harman van Redinghoven, cureit der parochiekerk, en van Willem Heye Yewijn Heyensz. in groene was.
    - Voorschoten., 22.
      - Eigendomsbewijs van een huis met 3 1/2 morgen land afkomstig van Oetghier van Voorschoten. (X, 23.), 1299; 77; 1 charter
        (reg. no. 31).
        31 1299 Januari 24
        Oetghier ridder, zoon van Gilles van Vorscoten, geeft aan het klooster Conincsvelt een huis met 3½ morgen land aldaar voor wijngeld.
        In den jaer ons Heren dusent twiehondert ende neghen ende neghentich up sente Thymotheus' dach.
        Oorspr. ( Inv. no. 77 ). Het zegel van den oorkonder verloren.
        Gedrukt: Suppl. J. de Fremery no. 326.
    - IJselmonde, 23.
      - Vidimussen van een akte d.d. 1308, waarbij Ogier van Voorschoten het klooster 5 gaarden land schenkt. (X, 37 en 38.), 1309 en 1311; 78.1-78.2; 2 charters
        (reg. nos. 46, 47 en 61).
        - 1309, 78.1
          46 1308 December 2
          Heemraden van Heer Ogiersambacht in Yselmonde oorkonden, dat heer Ogier van Vorscoeten aan heer Jan uten Haghe, kapelaan van Conincsvelt, 5 gaarden land heeft geschonken.
          Ghegheven upten jaere ende up den dagh als hijr tevoren (in den jaer ons Heren dertienhondert ende achte des Manendaghes na sente Andrijs' daghe.)
          a. Gevidimeerd in den brief d.d. 1309 Januari 24 (zie regest no. 47).
          b. Gevidimeerd in den brief d.d. 1311 Februari 18 (zie regest no. 61).
          47 1309 Januari 24
          Simon, persoon van Delf, en schepenen geven vidimus van den brief d.d. 1308 December 2 (zie no. 46).
          Ghegheven als hijr tevoren (in den jaer ons Heren dertienhondert ende achte op sente Thymotheus' dach des apostels.
          Oorspr. ( Inv. no. 78.1 ). Met het geschonden zegel van Simon en een schepenzegel in groene was, een tweede schepenzegel verloren.
        - 1311, 78.2
          61 1311 Februari 18
          Schepenen in Delf geven vidimus van den brief d.d. 1308 December 2 (zie no 46).